臺灣桃園地方法院刑事判決　　　　　　100年度簡上字第127號
上　訴　人
即　被　告　葉月裏
上列上訴人即被告因竊盜案件，不服本院民國100年1月18日99年
度桃簡字第2921號第一審判決（聲請簡易判決處刑書案號：99年
度偵字第19193號），提起上訴，本院管轄之第二審合議庭判決
如下：
    主  文
上訴駁回。
    事  實
一、葉月裏意圖為自己不法之所有，於民國99年7月4日晚間9時
    15分許，在桃園縣桃園市○○路939號愛買大賣場桃園店之
    麵包陳列區，先行拿取架上貼有售價標籤之空塑膠袋，便乘
    店員疏於注意之際，徒手竊取該區待售之韓國麵包6個置入
    前開塑膠袋內，得手旋即攜離該區而後沿途食用幾至殆盡，
    嗣將剩餘麵包殘塊藏放於皮包內，再將其內已無麵包之前開
    塑膠袋棄入該賣場中之垃圾桶，俟其甫步出收銀櫃檯通道時
    ，經該賣場保全隊長劭禹晟及時攔下報警查獲。
二、案經桃園縣政府警察局桃園分局報告臺灣桃園地方法院檢察
    署檢察官偵查聲請以簡易判決處刑。
    理  由
一、首論證人即該賣場安全課助理韓宏駿於司法警察調查中所為
    之陳述、扣押筆錄及扣押物品目錄表上載被告葉月裏自行填
    寫以外之內容、贓物領據，均屬被告以外之人於審判外之言
    詞或書面陳述，然當事人於本院審理中未對前開陳述爭執證
    據能力，復經被告於本院準備程序時同意作為證據使用、甚
    且表示放棄其對證人韓宏駿之對質詰問權利，本院審酌前開
    陳述作成時之情況認無不當之處，適為本案證據，又無剝奪
    被告訴訟權利行使之爭議，依刑事訴訟法第159條之5第1項
    規定，得為證據。次論監視錄影翻拍畫面、蒐證照片，乃屬
    非供述性證據，既無違背法定程序取得之情形，依刑事訴訟
    法第158條之4反面規定，洵具證據能力。
二、訊據被告固坦承有於上述時、地食用麵包迄至離去未曾結帳
    之事實，惟矢口否認有何竊盜犯行，辯稱：伊所食用者僅係
    該賣場提供客人試吃之麵包云云。經查：上揭犯罪事實，業
    得證人劭禹晟於本院審理中結證綦詳，況經證人韓宏駿於警
    詢中指述被告所竊食者確為韓國麵包之情無誤，而就其等證
    詞之主要內容互核相符，俾信其等所述被告竊取經過非虛，
    可見被告飾詞遮掩係圖自免於責甚明，被告所辯不值採信；
    此外，尚有扣押筆錄及扣押物品目錄表、贓物領據、監視錄
    影翻拍畫面、蒐證照片為憑，上列證據揚示情節盡皆一致，
    益證被告所為竊盜犯行灼然。從而，本案事證已臻明確，被
    告犯行堪以認定，應予依法論科。
三、核被告所為，係犯刑法第320條第1項普通竊盜罪。原審同此
    認定，適用簡易判決處刑程序，依刑法第320條第1項、第42
    條第3項前段及刑法施行法第1條之1第1項、第2項前段規定
    ，斟以被告素行良好、造成損害非鉅、犯後態度不佳、迄今
    未與被害人達成和解等節，兼忖被告之智識程度暨其犯罪之
    動機、手段等一切情狀，量處被告罰金新臺幣6,000元，並
    諭知易服勞役之折算標準。探究原審認事用法及刑罰量度俱
    無不當之處，被告上訴請求改判，仍執陳詞否認犯行，為無
    理由，應予駁回。
據上論斷，應依刑事訴訟法第455條之1第1項、第3項、第368條
，判決如主文。
本案經檢察官陳立儒到庭執行職務。
中    華    民    國   100    年    4     月    26    日
                  刑事第一庭  審判長法  官  謝順輝
                                    法  官  林虹翔
                                    法  官  俞力華
以上正本證明與原本無異。
不得上訴。
                                    書記官  資念婷
中    華    民    國   100    年    4     月    26    日
附錄本案論罪科刑法條
中華民國刑法第320條
（普通竊盜罪、竊佔罪）
意圖為自己或第三人不法之所有，而竊取他人之動產者，為竊盜
罪，處5年以下有期徒刑、拘役或500元以下罰金。
意圖為自己或第三人不法之利益，而竊佔他人之不動產者，依前
項之規定處斷。
前2項之未遂犯罰之。